【裁判字號】    97,訴,533
【裁判日期】    970827
【裁判案由】    違反毒品危害防制條例
【裁判全文】
臺灣嘉義地方法院刑事判決               97年度訴字第533號
公  訴  人  臺灣嘉義地方法院檢察署檢察官
被      告  甲○○
上列被告因違反毒品危害防制條例案件，經檢察官提起公訴（97
年度毒偵字第1072號），被告於準備程序中就被訴事實為有罪之
陳述，本院合議庭裁定由受命法官改依簡式審判程序審理，判決
如下：
    主  文
甲○○施用第一級毒品，累犯，處有期徒刑柒月。
    事  實
一、甲○○前因施用毒品案件，經本院於民國92年7月7日，以92
    年度毒聲字第498號裁定令入戒治處所施以強制戒治，於92
    年12月15日因停止其處分出監，所餘戒治期間交付保護管束
    ，指揮書執畢日期為93年7月29日，後於93年1月9日因法律
    修正執行完畢。又前揭施用毒品案件，另經本院於92年10月
    20日，以92年度訴字第378號判決判處有期徒刑7月確定，再
    因偽造文書等案件，經本院於93年12月16日，以93年度朴簡
    字第75號判決判處有期徒刑4月確定，上開2罪復由本院以94
    年度聲字第191號裁定定應執行有期徒刑10月在案，於94年5
    月15日縮刑期滿執行完畢，猶不知悔改，於前揭強制戒治執
    行完畢釋放後5年內，復基於施用第1級毒品海洛因之犯意，
    於97年6月5日下午某時許，在嘉義縣朴子市內厝7號之2住處
    內，以將海洛因摻入香菸，點燃吸食煙霧方式，施用海洛因
    1次，嗣經警於97年6月6日下午2時20分許，持檢察官核發之
    鑑定許可書採集其尿液送驗，結果呈嗎啡（海洛因代謝物）
    陽性反應，而悉上情。
二、案經嘉義縣警察局移送臺灣嘉義地方法院檢察署檢察官偵查
    起訴。
    理  由
壹、程序事項
    本案於準備程序進行中，被告甲○○就被訴事實為有罪之陳
    述，且所犯係死刑、無期徒刑、最輕本刑為3年以上有期徒
    刑以外之罪，經本院告知簡式審判程序之旨，並聽取檢察官
    及被告之意見後，依刑事訴訟法第273條之1第1項之規定，
    裁定進行簡式審判程序，復依刑事訴訟法第273條之2規定，
    不適用證據提示、交互詰問及傳聞法則有關證據能力限制等
    規定，先予敘明。
貳、實體事項
一、前揭犯罪事實，業據被告坦承不諱，又其於97年6月6日下午
    2時20分許，經警採集尿液送驗，以酵素免疫分析法為初步
    檢驗，再以氣相層析質譜儀法確認檢驗，結果呈嗎啡（海洛
    因代謝物）陽性反應乙情，此有臺灣嘉義地方法院檢察署鑑
    定許可書、正修科技大學超微量研究科技中心檢驗報告、代
    號與真實姓名對照表（代號：偵一010號）各1份在卷可佐，
    上開檢驗方法顯排除偽陽性之可能，均堪為補強證據，足以
    擔保被告前述任意性自白與事實相符，另被告前因施用毒品
    案件，經本院於92年7月7日，以92年度毒聲字第498號裁定
    令入戒治處所施以強制戒治，92年12月15日因停止其處分出
    監，所餘戒治期間交付保護管束，指揮書執畢日期為93年7
    月29日，後於93年1月9日因法律修正執行完畢，此有臺灣高
    等法院被告前案紀錄表、刑案資料查註紀錄表、全國施用毒
    品案件紀錄表、受觀察勒戒人毒品及前科紀錄簡列表各1份
    附卷可佐，其於強制戒治執行完畢釋放後5年內，再犯本件
    施用毒品之罪，依法應予追訴處罰。綜上所述，本件事證明
    確，被告犯行洵堪認定，應依法論科。
二、論罪科刑
(一)按海洛因為毒品危害防制條例第2條第2項第1款所定之第1級
    毒品，核被告所為，係犯毒品危害防制條例第10條第1項之
    施用第1級毒品罪，其持有海洛因之低度行為，應為施用之
    高度行為所吸收，不另論罪。又被告前因施用毒品及偽造文
    書等案件，分別經本院判處罪刑確定，並裁定定應執行有期
    徒刑10月在案，於94年5月15日縮刑期滿執行完畢，詳如犯
    罪事實欄所述，亦有上開紀錄表在卷可佐，其於受徒刑之執
    行完畢，5年以內故意再犯本件有期徒刑以上之罪，為累犯
    ，應依刑法第47條第1項規定，加重其刑。
(二)爰審酌被告國中畢業之智識程度，前因施用毒品案件，經強
    制戒治執行完畢，猶再施用毒品，顯見尚無戒除之決心，施
    用毒品除戕害自身健康外，對社會秩序亦有潛在影響，惟念
    其犯後坦認犯行之態度，本次犯罪之動機、目的，並未造成
    他人實害及自承家中有父、母親、從事運貨工作等一切情狀
    ，量處如主文所示之刑，以示懲儆。
據上論斷，應依刑事訴訟法第273條之1第1項、第299條第1項前
段，毒品危害防制條例第10條第1項，刑法第11條前段、第47條
第1項，判決如主文。
本案經檢察官古富祺到庭執行職務。
中    華    民    國    97    年     8    月    27    日
                  刑事第二庭  法  官  林青怡
上列正本證明與原本無異。
如不服本判決，應於判決送達後十日內向本院提出上訴狀，上訴
書狀依法應敘述具體理由，如未敘述具體理由者，應於上訴期間
屆滿後二十日內補提理由書於本院（均應附繕本）。告訴人或被
害人如對於本判決不服者，應具備理由請求檢察官上訴，其上訴
期間之計算係以檢察官收受判決正本之日期為準。
中    華    民    國    97    年     8    月    27    日
                              書記官  李佳惠
附錄論罪科刑法條
毒品危害防制條例第10條
施用第一級毒品者，處6月以上5年以下有期徒刑。
施用第二級毒品者，處3年以下有期徒刑。


司法院資訊處製作；財團法人民間司法改革基金會備份。
